

PROFIL

Âgé de 20 ans, j'étudie en BUT informatique à l'IUT de Montpellier-Sète.

Sérieux, motivé et dynamique, ayant le sens du relationnel, je recherche un stage afin d'évoluer dans mes études et acquérir de l'expérience pour mon BUT informatique.

COMPÉTENCES

- SQL et bases de données
- PHP
- HTML et CSS
- Python
- Java/C/C++
- Maîtrise de l'anglais oral et écrit
- · Gestion de projet
- Management

LANGUES

Anglais

Courant

Espagnol

Intermédiaire

INFORMATIONS SUPPLÉMENTAIRES

• Activités sportives, dessins, nouvelles technologies, jeux vidéos, logistique

Raphaël PREVOST

STAGIAIRE/ALTERNANT

07 69 88 21 90

Raphael.prevost@etu.umontpellier.fr

42B avenue Charles Flahault, 34000 Montpellier

± 20 ans

Français

Permis B, Véhiculé

https://www.linkedin.com/in/raphael-prevost-a92466149/

EXPÉRIENCES

06/2023 - 08/2023

Manutentionnaire

Blanchisserie BSJ | Bagard | CDD

05/2022 - 07/2022

Serveur

Comptoir de l'Evesque | Sauve

12/2018 - 01/2018

Stage 3ème

YAMAHA | Nîmes

• Relation clientèle, mécanique, entretien des locaux...

PROJETS RÉALISÉS

- Site web e-commerce PHP relié a une base de données créée en parallèle.
- Jeux de casino en Java/JavaFx, reproduction du jeu nommé aventurier du rail, ainsi qu'un mastermind.
- Projet UNITY/BLENDERS.

FORMATIONS

2023

IUT Montpellier-Sète | Montpellier

BUT Informatique

2022

Lycée Dhuoda | Nîmes

Baccalauréat : STI2D, Sciences et Technologies de l'Industrie, SIN, Système d'Information et Numérique - Mention Bien

Collège du Coutach | Quissac

Brevet des collèges - Mention très bien